【裁判字號】    99,上訴,1699
【裁判日期】    991012
【裁判案由】    毒品危害防制條例
【裁判全文】
臺灣高等法院臺中分院刑事判決        99年度上訴字第1699號
上  訴  人
即  被  告  乙○○
選任辯護人  謝秉錡律師
上列上訴人因毒品危害防制條例案件，不服臺灣臺中地方法院99
年度訴字第1621號中華民國99年8 月13日第一審判決（起訴案號
：臺灣臺中地方法院檢察署99年度偵字第9089號），提起上訴，
本院判決如下：
    主  文
上訴駁回。
    事實及理由
一、本案經本院審理結果，認原審判決認事用法及量刑均無不當
    ，應予維持，除理由欄應增加被告於本院審理中自白犯行，
    及理由欄三(一)第10頁末列、第11頁第1 列「第二級毒品海洛
    因」應更正為「第二級毒品甲基安非他命」，其餘理由補述
    如後外，並引用原審判決書記載之事實、證據及理由（如附
    件）。
二、上訴人即被告（以下稱被告）乙○○上訴意旨略以：伊曾供
    出毒品來源而查獲上手甲○○，原審漏未減輕刑度，有所不
    當，且伊於本院審理中已坦承犯行，深知悔悟，本案販賣所
    得僅新台幣3000元，原審量刑過重，爰依法提起上訴，請求
    撤銷原判決，從輕量刑云云。惟查：被告於警詢時及偵查中
    並未供出其毒品來源之上手係綽號「黑格」之甲○○，有其
    警詢筆錄及偵訊筆錄在卷可憑（見警詢卷(一)第1、2頁、警詢
    卷(二)第13、14頁、偵查卷第26、27頁）；且經本院向臺灣臺
    中地方法院承辦股函詢被告甲○○販毒案係由何人供述而查
    獲，經回覆稱：係另案被告范千雅之供述而查獲等語，有該
    院99年9月20日中院彥刑風99訴2161字第94656號函、及函附
    之警詢筆錄、員警偵查報告、偵訊筆錄等，暨被告甲○○起
    訴書1 件附卷可稽（見本院卷第62頁至第79頁、第31至第34
    頁），足認被告甲○○因販賣第二級毒品甲基安非他命案，
    並非因被告乙○○之供述而查獲，自不得依毒品危害防制條
    例第17條規定減輕或免除其刑。是被告辯稱伊曾供出毒品來
    源並查獲上手，應依法減刑或免刑云云，尚非可採。次查刑
    罰之量定，屬法院自由裁量之職權行使，應審酌刑法第57條
    所列各款事由及一切情狀，為酌量輕重之標準，並非漫無限
    制；量刑輕重係屬事實審法院得依職權自由裁量之事項，苟
    已斟酌刑法第57條各款所列情狀而未逾越法定刑度，不得遽
    指為違法；且在同一犯罪事實與情節，如別無其他加重或減
    輕之原因，下級審量定之刑，亦無過重或失輕之不當情形，
    則上級審法院對下級審法院之職權行使，原則上應予尊重（
    最高法院72年臺上字第6696號、75年臺上字第7033號判例及
    85年度臺上字第2446號判決意旨參照）。原審以被告販賣第
    二級毒品甲基安非他命罪證明確，審酌被告為牟私利而販賣
    第二級毒品甲基安非他命，嚴重戕害國人身心健康，造成毒
    品氾濫，施用毒品人口增加，減損勞動力，提高社會負擔成
    本，危害層面至深且鉅，所為實不宜寬貸，應予相當之刑事
    非難。是原審已依刑法第57條規定審酌被告犯罪後於警偵訊
    、原審審理中均否認犯行，販賣毒品數量不多、所得利益尚
    微等一切情狀，量處被告有期徒刑7年6月（本案法定最輕本
    刑為7 年以上有期徒刑），核無量刑過重之情，其量刑堪認
    妥適。被告所辯其於本院審理中已坦承犯行，原審量刑過重
    云云，亦不足取。綜上所述，被告上訴，為無理由，應予駁
    回。
據上論斷，應依刑事訴訟法第373條、第368條，判決如主文。
本案經檢察官丙○○到庭執行職務。
中    華    民    國    99    年    10    月    12    日
            刑事第三庭  審判長法  官  王  增  瑜
                              法  官  廖  柏  基
                              法  官  唐  光  義
以上正本證明與原本無異。
如不服本判決應於收受送達後十日內向本院提出上訴書狀，其未
敘述上訴理由者，並得於提起上訴後十日內向本院補提理由書（
均須按他造當事人之人數附繕本）「切勿逕送上級法院」。
                              書記官  呂  安  茹
中    華    民    國    99    年    10    月    12    日

司法院資訊處製作；財團法人民間司法改革基金會備份。
